# 可供出售金融资产处置时之前确认的资产减值损失要不要转到投资收益

提问人：137125659 时间：2017-09-01 16:23:01
各位老师：
有个问题请教下，就是可供出售金融资产在处置时，如果之前发生过减值，那么之前确认的资产减值损失在可供处置时要转到投资收益吗？
看了一些注会的例题好像都没有转，但是如果不转的话，投资收益就不能准确的体现损益，具体见下面例子：甲公司于 2013 年 3 月 1日自证券交易所购入乙公司发行的 50 万股普通股，市价为每股 8 元，甲公司同时支付手续费 5 万元。购入后，甲公司将其作为可供出售金融资产核算。 2013 年 12 月 31 日，股票市价为每股 7 元，该股价为暂时性下跌。 2014 年 12 月 31 日，股票价值出现严重持续性下跌，每股市价为 3 元。 2015 年 1 月 10 日，甲公司将该股票出售，取得价款为 200 万元。则甲公司因持有该项可供出售金融资产应确认的投资收益的金额为（　）。　　A.－ 205 万元　　B.50万元　　C.－ 200 万元　　D.0　　【正确答案】B　　【答案解析】甲公司的会计处理为：　　取得时：　　借：可供出售金融资产——成本 405　　 贷：银行存款 405　　2013 年 12 月 31 日：　　借：其他综合收益——可供出售金融资产公允价值变动 55　　 贷：可供出售金融资产——公允价值变动 55　　2014 年 12 月 31 日：
借：资产减值损失 255　　 贷：可供出售金融资产——公允价值变动 200　　 其他综合收益——可供出售金融资产公允价值变动 55 　　出售时：　　借：银行存款 200　　 可供出售金融资产——公允价值变动 255　　 贷：可供出售金融资产——成本405　　 投资收益 50 　　因此，甲公司应确认的投资收益的金额＝ 50 万元。 综合来看，盈亏为出售时的200-成本405=-205；
最后分录投资收益的数字是 50 只有考虑了资产减值损失的-255 才能体现实际的损益-205
这样如果资产减值损失不转投资收益的话，投资收益就不能直接体现真实的损益了。
对于这块不是很理解，各位有没有知道吧？，这个资产减值损失并不像交易性的公允价值变动损益转到投资一样。

回答人：chenyiwei
不仅仅是可供出售金融资产，其他资产在处置时，持有期间确认的资产减值损失都是不转回其处置损益的，因为处置损益应等于处置对价减去处置时的账面价值，而账面价值是扣除已提取的减值准备的，就相当于将减值准备转销的损益体现在了处置损益中。这一点与公允价值变动损益不同。

提问人：137125659 时间：2017-09-01 23:58:47
嗯，谢谢chen版解答，这个确认，因为我看准则和指南里面说的就是账面价值的概念，
那是不是还是存在我说的那个问题，就是如果存在之前计提过减值的情况，那么处置的时候确认的投资收益并不是真实的投资收益。
就像例题中确认的投资收益是 50 ，但是实际的损益是要考虑资产减值损失之后的-205。

回答人：chenyiwei
那要看你如何理解“处置损益”了。